臺灣基隆地方法院刑事判決　　　　　　　 94年度訴字第452號
公　訴　人　臺灣基隆地方法院檢察署檢察官
被　　　告　乙○○
上列被告因搶奪案件，經檢察官提起公訴（94年度偵字第1781號）
，本院判決如下：
    主      文
乙○○意圖為自己不法之所有，而搶奪他人之動產，處有期徒刑
捌月。
    事實及理由
一、犯罪事實
    乙○○意圖為自己不法之所有，於94年4 月25日11時30分許
    ，在基隆市○○路87號前，見甲○○騎乘機車停在路旁準備
    打手機，而將皮包連同手機拿在手上時，即從甲○○後方以
    手遮住其雙眼，佯稱：「猜猜我是誰？」，趁甲○○不及防
    備之際，搶走甲○○手中持有之ＯＫＷＡＰ牌、型號Ａ263
    行動電話1支及皮包1個，得手隨即逃離現場，往愛三路地下
    道跑去，甲○○遭搶後，即從後追趕，乙○○在途中將皮包
    丟棄，並趁甲○○撿拾皮包時逃逸無蹤。之後乙○○將該手
    機以新台幣（下同）1200元販售予綽號「雪那銳」真實姓名
    不詳之成年男子，得款花用殆盡。
二、認定犯罪事實所憑證據及理由
（一）證人即被害人甲○○於警詢第1次調查筆錄時證稱：「我
      騎機車行經愛三路87號前，欲打行動電話而停車從背包拿
      出行動電話及皮夾，突然有一男子從後方以雙手遮住我的
      雙眼並說猜猜我是誰，我還在回想中，他就從我手中搶走
      行動電話及皮夾，往愛三路地下道跑去。」；第3次調查
      筆錄時證稱：「發生地點確定是在愛三路87號前機車上。
      」（見偵查卷第15、21頁調查筆錄）。
（二）電話通聯調閱查詢單、基隆市警察局第一分局忠二號派出
      所受理刑事案件報案三聯單。
（三）綜上研析，本院認證人即被害人甲○○所證述之情節，因
      與卷內事證相符，而查無瑕疵可指，堪可信為真實。
三、對於被告辯解之判斷：
（一）被告乙○○固不否認曾於前揭時、地自被害人背後以手遮
      住雙眼並佯稱：「猜猜我是誰？」拿取被害人所有之手機
      及皮包等事實，惟矢口否認有何搶奪犯行，辯稱：當時被
      害人是在電動玩具店打電動玩具，將皮包連同手機擺在機
      台上，伊是以右手遮住被害人雙眼，趁被害人不注意之際
      ，以左手將皮包及手機拿走，拿走時被害人完全不知情云
      云。
（二）本院查：
      被告以手遮住被害人雙眼，佯稱「猜猜我是誰」，並趁機
      取走被害人手機及皮包之行為，已使被害人陷於不及防備
      或不及抗拒之狀態而不法取得被害人之手機及皮包，該遮
      眼行為顯非和平之不法腕力，且被告取走被害人皮包及手
      機時，被害人並非是在不知情之狀況下，由此顯見，被告
      之行為實已該當刑法搶奪罪之構成要件無疑。
（三）綜上，被告於本院審理時所為辯解，則無非卸責之詞，委
      無足採。從而，本件事證明確，被告搶奪之犯行，洵堪認
      定。
四、論罪科刑之理由
（一）核被告所為，係犯刑法第325條第1項之搶奪罪。
（二）本院審酌被告以搶奪之方式獲取財物，觀念偏差，實不宜
      輕處，再衡酌被告犯後猶飾詞卸責毫無悔意，惡性非輕，
      惟慮及其犯罪所得財物之價值非鉅等一切情狀，量處如主
      文所示之刑，以示懲儆。
五、適用之法律依據
    刑事訴訟法第299條第1項前段，刑法第325條第1項，罰金罰
    鍰提高標準條例第1條前段，判決如主文。
本案經檢察官林伯宇到庭執行職務。
中　　華　　民　　國　　94　　年　　8 　　月　　23　　日
                  刑事第二庭審判長法  官     王福康
                                  法  官     齊  潔
                                  法  官     徐世禎
以上正本證明與原本無異。
對於本件判決如有不服，應於收受送達後10日內，向本院提出上
訴書狀，上訴於臺灣高等法院，並按他造當事人之人數附具繕本
。
中　　華　　民　　國　　94　　年　　8 　　月　　23　　日
                                  書記官     潘端典
附錄論罪法條：
中華民國刑法第325條：
(普通搶奪罪)
意圖為自己或第三人不法之所有，而搶奪他人之動產者，處6 月
以上5年以下有期徒刑。
